Inventaris van het archief van het Ministerie van Sociale Zaken: Kabinet van de Minister: Koninklijke Onderscheidingen, (1914) 1920-1940
Nationaal Archief, Den Haag
- Nederlandse Onderscheidingen., I
  - Stukken betreffende het K.B. van 2 mei 1929, nr. 46, houdende de benoeming tot., 134; 1 omslag
    W. Roessingh, Directeur der Maatschappij voor Textiel-industrie v/h Firma C. Roessingh en Zoon,te Veenendaal
    J. Anbeek, Baas in de weverij bij bovengenoemde Maatschappij; bij gelegenheid van het 125-jarig bestaan.
  - Stukken betreffende het K.B. van 14 juni 1929, nr. 56, houdende de benoeming tot Officier in de Orde van Oranje-Nassau van: Dr. A.A.M.P. Koolen, Arts te Schijndel., 135; 1 omslag
  - Stukken betreffende het K.B. van 24 juni 1929, nr. 93, houdende de benoeming tot Ridder in de Orde van de Nederlandse Leeuw van: Mej. Mr. G.J. Stemberg, Referendaris bij het departement van Arbeid, Handel en Nijverheid., 136; 1 omslag
  - Stukken betreffende het K.B. van 29 juni 1929, nr. 58, houdende de benoeming tot Ridder in de Orde van Oranje-Nassau van: G. Boon, Gezagvoerder bij de Stoomvaartmaatschappij "Nederland"; op voordracht van de Ministers van Arbeid, Handel en Nijverheid; Koloniën., 137; 1 omslag
  - Stukken betreffende het K.B. van 4 juli 1929, nr. 29, houdende de benoeming tot Ridder in de Orde van Oranje-Nassau van: J.E. Prakke Jr., Directeur der N.V. De Nederlandsche Fabriek van leder en drijfriemen v/h Gebrs. Prakke, te Eibergen., 138; 1 omslag
  - Stukken betreffende het K.B. van 17 juli 1929, nr. 25, houdende de benoeming tot., 139; 1 omslag
    Dr. P.H. Hillen, te Vught
    Mej. A. Maartens, dienstbode-huishoudster bij de familie Heenk, te Hilvarenbeek
  - Stukken betreffende het K.B. van 30 juli 1929, nr. 27, houdende de benoeming tot Commandeur in de Orde van Oranje-Nassau (bij bevordering) van: V. Noest, Lid en Voorzitter van het Bestuur der Rijksverzekeringsbank, te Amsterdam., 140; 1 omslag
  - Stukken betreffende het K.B. van 28 augustus 1929, nr. 21, houdende de benoeming tot., 141; 1 pak
    Groot-Officier in de Orde van Oranje-Nassau van:
    H.W.A. Deterding, wonende te Ascot (Berks), Directeur-Generaal der Koninklijke Nederlandsche Maatschappij tot Exploitatie van Petroleumbronnen in Nederlandsch-Indië
    C.C.A. Last, Hoofd-Inspecteur van de Arbeid, te Rotterdam
    Mr. Dr. W.H.M. Werker, Lid van de Verzekeringsraad, te 's-Gravenhage
    Joh. Adr. Laan, Lid van de Raad van Bestuur der N.V. Wessanen's Koninklijke Fabrieken te Wormerveer, wonende te Bloemendaal
    J.E.F. de Kok, Directeur der Koninklijke Nederlandsche Maatschappij tot Exploitatie van Petroleumbronnen in Nederlandsch-Indië en der Bataafsche Petroleum Maatschappij, te 's-Gravenhage
    D. Brocx, Controlerend geneeskundige bij de Rijksverzekeringsbank, te 's-Gravenhage
    Ir. H.J.N.H. Kessener, Directeur van het Instituut voor zuivering van afvalwater; scheikundig adviseur bij de Arbeidsinspectie, te 's-Gravenhage
    Dr. J.H. Tuntler, Inspecteur van de Volksgezondheid, te Groningen
    Mr. F.R.J. Dubois, Gedelegeerde van de Regelingscommissie voor de ontvangst van het 5de Congres der Internationale Kamer van Koophandel, Amsterdam 1929, te Amsterdam
    A.M. Dikkers, Oudste Directeur der N.V. Machinefabriek G. Dikkers en Co., te Hengelo (O), wonende te Lonneker
    A. Foekens Szn., Afgetreden Directeur der N.V. Blaauwhoedenveem-Vriesseveem, te Rotterdam
    J.F. Bangert, Oprichter der Firma J. Fred. Bangert, Commissionnairs in Effecten, te Amsterdam
    Dr. H.A. Stheeman, Geneesheer-Directeur van het Juliana-Kinderziekenhuis, te 's-Gravenhage
    Dr. L.C. Kersbergen, Geneesheer-Directeur van het St. Elisabeth's of Groote Gasthuis, te Rotterdam
    Dr. C.H.A.T. Fehmers, Geneesheer-Directeur van het St. Franciscus Gasthuis, te Rotterdam
    Dr. C.D. Cramer, Geneesheer-Directeur van het Diaconessenhuis, te Utrecht
    J.C. van Ommeren, Technisch ambtenaar van het Stoomwèzen, te 's-Gravenhage
    J. Wolfson, Hoofdassistent bij het bureau voor de Industrieele Eigendom, te 's-Gravenhage; met retro-acta
    E.J. Jonxis, Secretaris van de Kamer van Koophandel en Fabrieken Zaanland, te Zaandam
    V.J.M. Eras, Mede-Directeur van de N.V. Lips Brandkasten- en Slotenfabriek, te Dordrecht
    C.J. de Vilder, Directeur van de Amsterdamsche Ballast Maatschappij te Amsterdam
    Ir. S.H. Stoffel, Directeur der N.V. Machinefabriek "Reineveld", te Delft
    D. Roosenschoon, Voorzitter van de Bond van Smedenpatroons in Nederland, te Bilthoven
    J.H. Gaarenstroom, Hoofd van de Handelsafdeling der N.V. Philips' Gloeilampenfabriek, te Eindhoven, tevens Onder-Directeur
    A.I.J. de Broekert, Hoofd van de Afdeling Technische Bedrijven der N.V. Philips' Gloeilampenfabriek, te Eindhoven
    G.J. Droste jr., Directeur der Cacao- en Chocoladefabriek Droste en Co., te Haarlem
    Ir. J.B. Kam, Directeur der Koninklijke Nederlandsche Machinefabriek te Helmond
    C.J. de Klijn, Groothandelaar in granen enz. te Raamsdonkveer (gem. Raamsdonk)
    P.G. Krafft, Directeur der N.V. De Nieuwe Margarinefabrieken te Rijswijk (Z.H.), wonende te Dordrecht
    Govert Groeneveld, Directeur der N.V. "Groeneveld, v.d. Poll en Co's Electrotechnische Fabriek", te Amsterdam
    Th.F. Hund Gebhard, Vice-Voorzitter van het Departement Groningen der Maatschappij voor Nijverheid en Handel, te Groningen
    P.J. Geuze, Gedelegeerd Commissaris der N.V. Geuze en Co's Drukkerij, te Dordrecht, wonende te 's-Gravenhage
    N.Th. Hillen, Apotheker te Arnhem
    M.L.E. Hupperetz, te Gulpen
    J. de Snoo, Arts te Brielle
    Dr. D.J. Kamberg, Arts te Hendrik-Ido-Ambacht
    J.A. Hoekendijk, Diacoon, in dienst van de Christelijke Vereeniging voor de verpleging van lijders aan vallende ziekte, te Heemstede
    J. Boerhout, Redacteur van het Officieel Orgaan van de Nederlandsche Banketbakkersvereeniging "de Banketbakkerij", te Hilversum
    J. Quispel, Penningmeester van de Nederlandsche Bond van Christelijke Fabrieks- en Transportarbeiders, te Rotterdam
  - Stukken betreffende het K.B. van 12 September 1929, nr. 33, houdende de benoeming tot., 142; 1 omslag
    Dr. P.C. Korteweg, Arts te Amsterdam
    J. van der Plank, Procuratiehouder bij de Firma H. Gerritsen; te Amersfoort. De medaille werd geweigerd en teruggestuurd (zie voor stukken betreffende terugzending inv.nr. 549)
  - Stukken betreffende het K.B. van 20 September 1929, nr. 8, houdende de benoeming tot Ridder in de Orde van de Nederlandse Leeuw van: Prof. W.M. de Vries, Hoogleraar te Amsterdam, Voorzitter van het Bestuur der Vereeniging "Het Nederlandsch Kankerinstituut"., 143; 1 omslag
  - Stukken betreffende het K.B. van 1 november 1929, nr. 14, houdende de benoeming tot Officier in de Orde van Oranje-Nassau van: J.P.J. Asselbergs, Directeur der N.V. Asselbergs' IJzerindustrie en Handelmaatschappij, te Bergen op Zoom., 144; 1 omslag
  - Stukken betreffende het K.B. van 1 november 1929, nr. 15, houdende de benoeming tot Ridder in de Orde van de Nederlandse Leeuw van: Dr. Murk Jansen, te Leiden., 145; 1 omslag
  - Stukken betreffende het K.B. van 13 november 1929, nr. 7, houdende de benoeming tot Ridder in de Orde van Oranje-Nassau van: A.S. Verwoert, Houthandelaar te Culemborg, Lid der Firma A.S. Verwoert aldaar., 146; 1 omslag
  - Stukken betreffende het K.B. van 18 november 1929, nr. 23, houdende de benoeming tot., 147; 1 omslag
    B. Bakker, wonende te Voorburg, Oud-Directeur der N.V. Nederlandsche Caoutchouc- en Gutta Perchafabriek "St. Joris" v/h Bakker en Zoon, te Ridderkerk
    H. Geervliet, Procuratiehouder bij bovenvermelde fabriek
    J. Belder, arbeider bij bovenvermelde fabriek
  - Stukken betreffende het K.B. van 12 december 1929, nr. 46, houdende de benoeming tot., 148; 1 omslag
    A.H.L. de Bel, Directeur der N.V. Nieuwe Nederlandsche Maatschappij tot vervaardiging van spiegelglazen voorwerpen en chemische producten, te Sas van Gent
    D. Driessen, Onder-Directeur bij N.V. Algemeen Handelsblad, te Amsterdam
  - Stukken betreffende het K.B. van 16 december 1929, nr. 14, houdende de benoeming tot Officier in de Orde van Oranje-Nassau van: W.H.M. de Fremery, Hoofd-Inspecteur van de Havenarbeid te Amsterdam, Lid en Secretaris van de zgn. Kettingcommissie, ingesteld bij beschikking van de toenmalige Minister van Arbeid, Handel en Nijverheid van 19 november 1923, no. 4216 afd. Arbeid., 149; 1 omslag
  - Stukken betreffende het K.B. van 27 december 1929, nr. 27, houdende de benoeming tot., 150; 1 omslag
    Th.E.M. de Haes, Oudste Directeur der N.V. Eindhovensche Katoenmaatschappij v/h Ign. de Haes, te Eindhoven
    J.H. de Wilde, te Gouda
    Dr. P. Huyser, Arts te Leidschendam, gem. Stompwijk
  - Stukken betreffende het K.B. van 31 januari 1930, nr. 29, houdende de benoeming tot Ridder in de Orde van Oranje-Nassau van: J.J. van der Sande, Arts en Gemeente-geneesheer te Wolvega, (gem. Weststellingwerf)., 151; 1 omslag
  - Stukken betreffende het K.B. van 6 maart 1930, nr. 25, houdende de benoeming tot., 152; 1 omslag
    Ir. W. Terpstra, te Utrecht, Chef van de Technische Dienst bij de Vereeniging tot het houden van Jaarbeurzen in Nederland
    C.J. van Wijngaarden van Rees, te Utrecht, Adjunct-secretaris bij de Vereeniging tot het houden van Jaarbeurzen in Nederland
  - Stukken betreffende het K.B. van 22 april 1930, nr. 12, houdende de benoeming tot., 153; 1 omslag
    J. F. van Hengel, Directeur van de Stoomvaart Maatschappij Nederland, te Amsterdam
    Ir. S.G. Visker, wonende te Bloemendaal, Leider der "Technische Dienst" van de Stoomvaart Maatschappij Nederland te Amsterdam
  - Stukken betreffende het K.B. van 26 april 1930, nr. 3, houdende de benoeming tot., 154; 1 omslag
    John Tattersall, te Enschede, Hoofd van de Tattersall en Holdsworth's Machinefabrieken en Magazijnen "de Globe" aldaar
    J.N.J. Daalderop, Voorzitter-Directeur der N.V. Koninklijke Metaal-warenfabrieken v/h J.N. Daalderop en Zonen, te Tiel
    M.J. Heyster Sr., kopersnijder
    E. Ebing, koperslager; beide werkzaam bij de N.V. Koninklijke Metaalwarenfabrieken v/h J.N. Daalderop, te Tiel
  - Stukken betreffende het K.B. van 16 mei 1930, nr. 2, houdende de benoeming tot Officier in de Orde van Oranje-Nassau van: Mr. Dr. J. van Bruggen, Onder-Voorzitter der Adviescommissie voor de uitvoering van de Ziekteverzekering door de Raden van Arbeid, Voorzitter van de Raad van Arbeid te Dordrecht., 155; 1 omslag
  - Stukken betreffende het K.B. van 24 mei 1930, nr. 53, houdende de benoeming tot., 156; 1 omslag
    Dr. C.M. Mol, Geneesheer-Directeur der Sophiastichting te Scheveningen
    Mej. W.M. le Fèvre de Montigny, Directrice der Cornelia Stichting te Beetsterzwaag (gem. Opsterland)
  - Stukken betreffende het K.B. van 30 mei 1930, nr. 37, houdende de benoeming tot Ridder in de Orde van Oranje-Nassau van: W.G. Boot Wzn., Lid van de Raad van Beheer der N.V. Waterleiding Maatschappij Schouwen en Duiveland, Burgemeester en Secretaris van Burgh., 157; 1 omslag
  - Stukken betreffende het K.B. van 13 juni 1930, nr. 54, houdende de benoeming tot., 158; 1 omslag
    Dr. D.J.A. Wolfson, Arts te Rotterdam
    Dr. D.J. Besselink, Arts te Lichtenvoorde
  - Stukken betreffende het K.B. van 3 juli 1930, nr. 117, houdende de benoeming tot Ridder in de Orde van Oranje-Nassau van: H.H. ten Cate, Directeur der N.V. Eibergsche Stoombleekerij, v/h G.J. ten Cate en Zonen, te Eibergen., 159; 1 omslag
  - Stukken betreffende het K.B. van 18 juli 1930, nr. 9, houdende., 159
    B. Wevers, hoofdbaas
    de aan de Orde van Oranje-Nassau verbonden Ere-medaille in brons, aan:
    D. te Scheggert, voorwerker
    J.R. Floor, voorwerker
    G.J. te Hoonte, arbeider
    alle in dienst van de N.V. Eibergsche Stoombleekerij v/h G.J. ten Cate en Zonen, te Eibergen; bij gelegenheid van het 100-jarig bestaan van de fabriek
  - Stukken betreffende het K.B. van 22 juli 1930, nr. 181, houdende de benoeming tot Ridder in de Orde van Oranje-Nassau van: F.O.R.H. Farwerck, President-Commissaris van de N.V. tot exploitatie van tapijtfabrieken v/h Tijmen de Wit en Zoon te Hilversum., 160; 1 omslag
  - Stukken betreffende het K.B. van 31 juli 1930, nr. 45, houdende de benoeming tot Ridder in de Orde van Oranje-Nassau van: C.G. Stockmann, te Sneek., 161; 1 omslag
  - Stukken betreffende het K.B. van 22 augustus 1930, nr. 63, houdende de benoeming tot., 162; 1 pak
    A. Jurgens Hzn., wonende te Londen
    A.J.M. Goudriaan, Voorzitter van de Raad van Beheer van de N.V. van Nievelt, Goudriaan en Co's Stoomvaart Maatschappij; beherend Vennoot van de Commandittaire Vennootschap van Nievelt, Goudriaan en Co. te Rotterdam
    Prof. A.J. Kluyver, Hoogleraar aan de T.H. te Delft
    Dr. J.M. Dutilh, Voorzitter van de Commissie van Toezicht en Beheer der Rijkskweekschool voor Vroedvrouwen, te Rotterdam; met retro-acta
    Dr. J.Th. Terburgh, Hoofd-Inspecteur van de Volksgezondheid, te 's-Gravenhage
    E.A.R. van Eimeren, Administrateur, Chef der Afdeling Invaliditeitswet der Rijksverzekeringsbank, te Amsterdam
    D.C. Endert, Directeur der Rotterdamsche Droogdok Maatschappij, te Rotterdam
    C.W.A. van Bergen, Directeur van de Bataafsche Import Maatschappij, te 's-Gravenhage
    J.N. Voorsmit, Industrieel te Groningen
    J. Duyvis Tzn., Oudste firmant der Firma J. Duyvis en Zoon, te Amsterdam
    J.K. Spanjaard, Oudste Directeur van de N.V. Stoomspinnerijen en Weverijen v/h S.J. Spanjaard, te Borne
    Dr. G. van Gangelen, Neus-, keel- en oorarts te 's-Gravenhage
    Dr. W.A. Boekelman, Arts, Directeur van het St. Antonius Gasthuis te Utrecht
    Dr. Th.E.W. Feltkamp, Arts te Amsterdam
    Dr. B.W.Th. Nuyens, Arts te Amsterdam
    F.B.J. Frencken, Directeur van het Werk van den Eucharistischen Kruistocht voor Fabrieksmeisjes, te Breda
    H.J. Hendrikse, Inspecteur der 1e klasse bij de Raad van Arbeid te Eindhoven, Oud-Agent der Rijksverzekeringsbank, te Eindhoven
    Jonas de Vries, Lid der Firma S.J. de Vries, te Amsterdam
    N.J. ten Bosch, Directeur der Maatschappij "de Korenschoof", te Utrecht, wonende te Soest
    J.W.J. Driessen, Directeur van de N.V. Stoomweverij Firma Herman Driessen en Zoon, te Aalten
    J.M.E. Keunen, Oudste directeur der N.V. Lederfabriek Gebrs. Keunen, te Eindhoven
    A.A. Isaac, Oud-directeur van de Magazijnen "de Bijenkorf", te Amsterdam, Gedelegeerd lid van de Raad van Beheer
    J.C. Berk, Commissaris van de N.V. Kamper-Emaille-Fabrieken, te Kampen
    A.J.H. Tielens, Lid van de Firma Gebrs. Tielens en Co., te Meerssen
    P. van de Biggelaar, Voorzitter van de Kamer van Koophandel en Fa-brieken voor West-Noordbrabant, te Breda
    S.W. Arntz, Voorzitter der Kamer van Koophandel en Fabrieken voor Hollands Noorderkwartier te Alkmaar
    Jhr. C.L.H. Quarles van Ufford, Secretaris-Penningmeester der Algemeene Nederlandsche Vereeniging voor Vreemdelingenverkeer, te 's-Gravenhage
    A. Enklaar, 1e Ingenieur bij de Utrechtsche Machinefabriek o.d. Frans Smulders N.V., te Utrecht
    W.C. van As, Voorzitter van de Bond van Nederlandsche Schilderspatroons, te Sommelsdijk
    J.J.L. Höppener, te Roermond
    P.E.G. van der Heyden. Arts te 's-Hertogenbosch, Algemeen Voorzitter van de Nationale Federatie van het Wit-Gele Kruis
    W. Sinninghe Damsté, Arts te Huizum (gem. Leeuwarderadeel)
    J.L. Labberté, Arts te Krommenie
    Dr. E.H. la Chapelle, Chirurg-Orthopaedist, te Assen
    Mevr. de Wed. H.J. van Lent-van der Schriek, Directrice van het de Sonnaville-rusthuis te Hees (gem. Nijmegen), Penningmeesteresse van de Nederlandsche R.K. Bond van Ziekenverpleegsters
    J.P. Schols, Directeur der Districtsarbeidsbeurs, te Venray
    P.J. Kleys, Voorzitter van de Nederlandsche R.K. Fabrieksarbeidersbond St. Willibrordus te 's-Gravenhage
    Joh. van Meggelen, Onder-Voorzitter van de Christelijke Nationale Werkmansbond, Voorzitter van de afdeling Rotterdam van die Bond, te Rotterdam
    Mevr. de Wed. J. van Swaay, (geb. R.M.R.J. Schutjes), te 's-Hertogenbosch
    Mej. E.J. Spijdel, Hulp in de huishouding bij Oud-Minister en Kamerlid V.H. Rutgers
  - Stukken betreffende het K.B. van 11 September 1930, nr. 26, houdende de benoeming tot Officier in de Orde van Oranje-Nassau van: Dr. C. Nicolaï, Directeur van de Inrichting voor Ooglijders te Nijmegen., 163; 1 omslag
  - Stukken betreffende het K.B. van 11 oktober 1930, nr. 22, houdende de benoeming tot Ridder in de Orde van de Nederlandse Leeuw van: Dr. J.Ed. Stumpff, Lid van de Gezondheidsraad, Directeur van het Binnengasthuis te Amsterdam., 164; 1 omslag
  - Stukken betreffende het K.B. van 18 oktober 1930, nr. 17, houdende de benoeming tot Ridder in de Orde van Oranje-Nassau van: C.J. Warnsinck, Arts te Ommen., 165; 1 omslag
  - Stukken betreffende het K.B. van 14 november 1930, nr. 14, houdende de benoeming tot Ridder in de Orde van Oranje-Nassau van: P.Th. Joosten, Arts te Sittard., 166; 1 omslag
  - Stukken betreffende het K.B. van 19 december 1930, nr. 47, houdende de benoeming tot., 167; 1 omslag
    Dr. T. Beekenkamp, Arts te Gouderak
    Dr. J. Broers, Dermatoloog te 's-Gravenhage
    Mevr. J. Rossing-te Hietbrink, Gemeente-vroedvrouw te Borculo. Met correspondentie betreffende de vraag, of vroedvrouwen gedecoreerd moeten worden met de gouden medaille van Oranje-Nassau of met het Ridderkruis in de Orde van Oranje-Nassau
  - Stukken betreffende het K.B. van 24 december 1930, nr. 69, houdende de benoeming tot Ridder in de Orde van Oranje-Nassau van: Mr. J.H. de Mol van Otterloo, Hoofdcommies bij het Departement van Arbeid, Handel en Nijverheid., 168; 1 omslag
  - Stukken betreffende het K.B. van 12 januari 1931, nr. 34, houdende de benoeming tot Officier in de Orde van Oranje-Nassau van: Mr. A. Lind, te Amsterdam, Bestuurslid der Vereeniging tegen de Kwakzalverij., 169; 1 omslag
  - Stukken betreffende het K.B. van 17 februari 1931, nr. 12, houdende de benoeming tot Officier in de Orde van Oranje-Nassau van: Dr. H.W. Schreuder, Arts te Amersfoort., 170; 1 omslag
  - Stukken betreffende het K.B. van 25 februari 1931, nr. 14, houdende de benoeming tot Ridder in de Orde van Oranje-Nassau van: J. van Goor, wonende te Utrecht, Lid van de bij besluit van 14 mei 1930, nr. 44, ingestelde Commissie ter bevordering van den Nederlandschen Uitvoer naar Nederlandsch-Indië., 171; 1 omslag
  - Stukken betreffende het K.B. van 27 februari 1931, nr. 19, houdende de benoeming tot Ridder in de Orde van Oranje-Nassau van: J.D. Dresselhuys, wonende te Wassenaar, voorheen hoofdingenieur, thans adviseur bij de N.V. Firma A.F. Smulders, Werf Gusto, te Schiedam., 172; 1 omslag
  - Stukken betreffende het K.B. van 16 april 1931, nr. 20, houdende de benoeming tot Ridder in de Orde van Oranje-Nassau van: H. Boekenoogen, Lid der Firma G.J. van Gelder, te Wormerveer., 173; 1 omslag
  - Stukken betreffende het K.B. van 27 juni 1931, nr. 116, houdende de benoeming tot Ridder in de Orde van Oranje-Nassau van: G. Wolzak Hzn., Lid van het College van Regenten voor het St. Elisabeth's of Groote Gasthuis, te Haarlem., 174; 1 omslag
  - Stukken betreffende het K.B. van 20 juli 1931, nr. 84, houdende de benoeming tot Ridder in de Orde van Oranje-Nassau van: B. Boogaerdt, Directeur van de N.V. Houthandel v/h Wed. M. Boogaerdt en Zoon, te Krimpen aan de Lek., 175; 1 omslag
  - Stukken betreffende het K.B. van 20 juli 1931, nr. 96, houdende de benoeming tot Grootofficier in de Orde van Oranje-Nassau van: André Lebon, afgetreden President van het "Institut International du Froid", te Parijs., 176; 1 omslag
  - Stukken betreffende het K.B. van 22 augustus 1931, nr. 11, houdende de benoeming tot., 177; 1 omslag
    J.G.W. Sieger, Commissaris der N.V. Amsterdamsche Chininefabriek, te Amsterdam
    Ds. A.J. Montijn, Directeur van de Nationale Christen-Geheelonthoudersvereeniging, te Utrecht
  - Stukken betreffende het K.B. van 25 augustus 1931, nr. 31, houdende de benoeming tot., 178; 1 pak
    Ridder in de Orde van de Nederlandse Leeuw, van:
    Mr. Aug. Philips, Directeur der Koninklijke Petroleum Maatschappij te 's-Gravenhage
    Mr. H.A. van Nierop, Directeur der N.V. Amsterdamsche Bank, te Amsterdam
    Dr. J. Kuiper, Oud-Geneesheer-Directeur van het Wilhelmina-Gasthuis, te Amsterdam
    V. Gravestein, Medisch Adviseur bij de Rijksverzekeringsbank, te Amsterdam
    Ir. G. Doorman, Lid van de Octrooiraad, te 's-Gravenhage
    S. van Zwanenberg, Directeur der N.V. Zwanenberg's Slachterijen en Fabrieken te Oss, wonende te Nijmegen
    A.F.J. Dijkgraaf, Directeur der Rotterdamsche Droogdok Maatschappij, te Rotterdam, wonende te Wassenaar
    J.J.F.M. Smulders, Voorzitter van de Raad van Beheer der N.V. "Firma A.F. Smulders, Werf Gusto" te Schiedam, wonende te 's-Gravenhage
    A. Labouchere, President-Commissaris der Delftsche Aardewerkfabriek "de Porceleyne Fles", te Delft, wonende te Vogelenzang (gem. Bloemendaal)
    H.F.R. Snoek, Secretaris der Vereeniging Nederlandsch Fabrikaat en der Nederlandsche Vereeniging voor Tentoonstellingsbelangen, te 's-Gravenhage
    Mr. C. de Vries van Buuren, Lid der Firma de Vries van Buuren en Co., te Amsterdam; met retro-acta
    Ir. G.J. van de Well, te 's-Gravenhage
    Th. H.K.M. Jansen, Directeur van de N.V. Maastrichtse Crediet- en Handelsbank, te Maastricht, Voorzitter van het bestuur van de N.V. Kristal-, Glas- en Aardewerkfabriek "de Sphinx" v/h P. Regout en Co.
    C.D.E. Nierstrasz, Arts te Leeuwarden
    J.Th. Peters, Geneesheer-Directeur van het Ziekenhuis Mariastichting te Haarlem, wonende te 's-Gravenhage
    J. Teekens, Referendaris bij het Departement van Arbeid, Handel en Nijverheid te 's-Gravenhage
    Ir. J.R. Sassen, Directeur der Ulftsche IJzergieterij en Emailleerfabriek Diepenbrock en Reigers N.V., te Ulft (gem. Gendringen)
    J.P.C. Leinweber, Directeur der N.V. Veenendaalsche Sajet- en Vijfschachtfabriek v/h Wed. D.S. van Schuppen en Zoon, te Veenendaal, wonende te Driebergen
    B. Hartelust, Voorzitter van de Kamer van Koophandel en Fabrieken van Friesland te Leeuwarden
    A.T. Meyer, te Groningen
    H. Timmer, Industrieel, te Meppel
    A.J.M. van Iersel, Directeur der N.V. Kwatta, te Breda
    L.A. Roozen, Secretaris van "Horecaf", te 's-Gravenhage, Directeur van het Hotel "Witte Brug", te 's-Gravenhage
    F.L. van der Bom, Voorzitter der Vereeniging van Christelijke Werkgevers en Groothandelaren in Nederland, te Amsterdam
    A. Bos, 2e Voorzitter der Vereeniging van de Christelijke Handeldrijvenden en Industrieelen Middenstand, te Rotterdam
    W. Strijbis Pzn., Voorzitter van de Nederlandsche Bond van Christelijke Fabrieks- en Transportarbeiders, te 's-Gravenhage
    I.A.G. Job, Algemeen bedrijfsingenieur, bij de N.V. Koninklijke Maatschappij "de Schelde", te Vlissingen, wonende te Oost- en West-Souburg
    R.E. de Vaal, Procuratiehouder bij de Firma Ter Horst en Co., te Rijssen
    D. Slettenhaar Hzn., Chef de bureau bij de Firma H. ten Cate Hzn. en Co. te Almelo
    P.L. Gerritse, Chef de bureau bij de Raad van Arbeid, te Amsterdam
    Mevr. de Wed, A.J. Dros-van der Flier, Presidente van de Vereeniging "Zusterhulp", gevestigd te Amsterdam, wonende te 's-Gravenhage
    Dr. H.C. van der Lee, Gemeentegeneesheer te Enkhuizen
    Dr. J. van Delden, Arts te Deventer
    J F. Bax, voorheen Gemeentegeneesheer te Genemuiden
    Dr. L.G.J.A. van de Meerendonk, Arts te Horst
    P.G.H. Voestermans, te Venlo
    Mej. T.J. Servatius, te Assen
    Mej. C.E.M. Milders, Lid van de Commissie van Toezicht en Beheer over de Rijkskweekschool voor Vroedvrouwen, te Rotterdam
    Mej. C.M. Haspels, Besturende zuster van het Diaconessenhuis te Utrecht
    Mej. J.M. Steenbergen, (Zuster Hendrika), Verpleegster aan het ziekenhuis Calvariënberg, te Maastricht
  - Stukken houdende de bevordering tot Commandeur in de Orde van Oranje-Nassau van: Mr. J. Smit Azn.; zonder K.B., 178
    zie inv.nr. 67